【裁判字號】    89,易,144
【裁判日期】    890929
【裁判案由】    家庭暴力之傷害
【裁判全文】
臺灣臺東地方法院刑事判決                          八十九年度易字第一四四號
    公  訴  人  臺灣台東地方法院檢察署檢察官
    被      告  甲○○
    選任辯護人  邱聰安
右列被告因家庭暴力之傷害案件，經檢察官提起公訴 (八十九年度偵字第三一九號)
及檢察官移送併案審理（八十九年度偵字第一四四○），本院判決如左：
    主  文
甲○○連續傷害人之身體，處有期徒刑月，如易科罰金，以佰元折算壹日。
    事  實
一、甲○○為蘇英端之夫，二人具有家庭暴力防制法第三條第一款所定之家庭成員關
    係，因二人情愛關係已失，蘇英端於民國八十九年一月二十三日，偕同其弟蘇益
    鋒，準備搬運其所有之生活物品，離開在台東市○○路○段二五三巷十三號住處
    ，寄居娘家。搬運中，蘇益鋒與甲○○之父陳松岳起爭執，甲○○見狀即趨前，
    並基於傷害之人之身體的概括犯意，先後出拳腳毆（踢）打蘇益鋒及向前維護蘇
    益鋒的蘇英端，致蘇益鋒受有左右足底挫傷二╳二公分、左小腿淤傷三╳二公分
    、左上臂瘀傷六╳五公分；蘇英端受有頭部外傷、裂傷胸腹部挫傷、左足踝挫破
    傷等傷害。
二、本案經被害人蘇英端、蘇益鋒訴由台灣台東地方法院檢察署檢察官偵查起訴。
    理  由
一、被告甲○○就被訴傷害的犯罪事實矢口否認，辯稱：當日蘇益鋒與其父起爭執，
    其擔心父親遭到不測，才向前將兩人隔開，之後蘇英端拿著脫鞋朝他的背部打，
    可能太用力，加上蘇英端身體虛弱，因而倒地，他絕對沒有毆打蘇英端及蘇益鋒
    。但查，
  (一)被告如何於上述時、地，因不滿告訴人搬家具的行為，並於蘇益鋒與其父陳松岳
    爭執時，先後拳打腳踢蘇益鋒及向前維護蘇益鋒的蘇英端，已據告訴人於偵查及
    本院調查、審理時指訴明確。
  (二)而證人即當日陪同被告到場之乙○○於本院調查時證述：當日他在車上看見，被
    告、被告父親、另一個男（指蘇益鋒）及蘇英端在拉扯，足以佐證告訴人之指訴
    之情狀（雖證人有所保留）確有憑據。被告所稱他並未出手毆打任何人，只是將
    蘇益鋒與其父陳松岳隔開的說詞，不足採信。
  (三)再告訴人蘇英端、蘇益鋒受有如事實欄所示的傷害情狀，有行政院衛生署台東醫
    院診斷書二紙附卷可以證明。其傷勢遍及頭部、胸腹部、手腳，為典型之拳打腳
    踢傷所常見，且本案發時的時間一月二十三日氣候上屬冬季，衣著上，通常穿較
    厚重衣物，而告訴人蘇英端之胸、腹部竟仍受有挫傷，其受傷非起因於單純的拉
    扯及跌倒，而是遭毆打所致，更無疑義。
  (四)綜合上述事證，被告傷害行為，事實清楚明確，犯行足以認定。
二、被告所犯的罪名為，刑法第二百七十七條第一項之傷害罪。又被告先後傷害蘇益
    鋒、蘇英端的二行為，時間緊接，所犯罪名相同，顯係出於概括之犯意為之，為
    連續犯，爰依刑法第五十六條之規定以一罪論，並加重其刑。又被告傷害蘇益鋒
    部分，雖未據起訴，但與起訴部分有連續犯之裁判上一罪關係，並經公訴人移送
    併案審理，本院自應併予審理，附此敘明。爰審酌被告犯罪之動機、目的、手段
    ，犯罪時所受之刺激及其品性、生活狀況、智識程度、犯罪所生之損害，及犯罪
    後態度等一切情狀，量處如主文所示之刑，並諭知易科罰金之折算標準，以為懲
    儆。
據上論斷，應依刑事訴訟法第二百九十九條第一項前段、刑法第二百七十七條第一項
、第五十六條、第四十一條，罰金罰鍰提高標準條例第一條前段、第二條，判決如主
文。
中    華    民    國      八十九      年      九        月    二十九    日
                                  臺灣臺東地方法院刑事庭
                                          法  官  黃堯讚
右正本證明與原本無異。
如不服本判決，應於判決送達後十日內，向本院提出上訴狀。(須附繕本)
「切勿逕送上級法院」
                                          書記官  林建成
中    華    民    國      八十九      年      十      月       五       日
刑事訴訟法第二百九十九條
被告犯罪已經證明者，應諭知科刑之判決。但免除其刑者，應諭知免刑之判決。
刑法第二百七十七條
傷害人之身體或健康者，處三年以下有期徒刑，拘役或一千元以下罰金。
罰金罰鍰提高標準條例第一條
依法律應處罰金、罰鍰者，就其原定數額得提高為二倍至十倍。
罰金罰鍰提高標準條例第二條
依刑法第四十一條易科罰金或第四十二條易服勞役者，均就其原定數額提高為一百倍
折算一日；法律所定罰金數額未依本條例提高倍數，或其處罰法條無罰金刑之規定者
，亦同。


司法院資訊處製作；財團法人民間司法改革基金會備份。
